【裁判字號】    92,交聲,317
【裁判日期】    920320
【裁判案由】    違反道路交通管理處罰條例聲明異議
【裁判全文】
臺灣臺北地方法院交通事件裁定                    九十二年度交聲字第三一七號
    異議人即  甲○○
    受處分人
右列受處分人因違反道路交通管理處罰條例案件，對於台北市交通事件裁決所中華民
國九十一年十二月十七日所為之處分（原處分案號：北市裁三字第裁二二－ＡＢＹ二
六００一六號），聲明異議，本院裁定如左：
    主  文
異議駁回。
    理  由
一、按汽車駕駛人行經有燈光號誌管制之交叉路口闖紅燈者。處新台幣（下同）一千
    八百元以上五千四百元以下罰鍰，道路交通管理處罰條例第五十三條定有明文。
    而違規車輛如為機器腳踏車，於期限內繳納到案聽候裁決者，處罰鍰一千八百元
    ；逾應到案期限三十日以上，繳納罰鍰或逕行裁決處罰四千五百元，違反道路交
    通管理事件統一裁罰基準表亦有規定。
二、本件異議人即受處分人甲○○於民國九十一年九月二十七日晚上七時四十五分許
    ，騎乘車號ＤＩＣ－五二七號機車，行經台北市○○○街、仁愛路口有燈光號誌
    管制之交叉路口時，竟違規闖紅燈右轉，而為台北市政府警察局中正一分局仁愛
    路派出所員警將受處分人攔停，並以受處分人有違反道路交通管理處罰條例第五
    十三條規定之行為掣單舉發，因受處分人拒絕簽收員警開立之舉發違反道路交通
    管理事件通知單，經員警在通知單上載明受處分人拒絕簽收之事由後，依違反道
    路交通管理事件統一裁罰標準及處理細則第十一條第一項第一款規定，視為受處
    分人已經收受該通知單，嗣受處分人並未於舉發通知單上所載之應到案日期即同
    年十月二十三日前到案，亦未向原處分機關提出申訴，原處分機關乃依道路交通
    管理處罰條例第五十三條、第六十三條第一項第三款規定於九十一年十二月十七
    日裁處受處分人罰鍰四千五百元。
三、受處分人聲明異議意旨固不否認曾騎乘上開機車於該交叉路口闖紅燈右轉，並為
    警攔停之事實，然辯稱：其要員警將舉發通知單寄至家中，並非拒收，後來其並
    未收到舉發通知單，至收到裁決書才知以最高額罰金處罰云云。經查：員警如在
    道路上當場舉發行為人有違反道路交通管理處罰條例之行為，而被查獲之駕駛人
    或行為人為受處分人時，員警應在舉發通知單上填記駕駛人或行為人姓名、性別
    、出生年月日、地址、身分證統一編號及車主姓名後，將該通知單交付該行為人
    簽名或蓋章收受之；拒絕簽章者，並記明其事由，視為已收受，違反道路交通管
    理事件統一裁罰標準及處理細則第十一條第一項第一款定有明文。本件受處分人
    於右揭時地因紅燈右轉之違規行為經員警攔停後拒絕收受舉發通知單，有記明受
    處分人拒絕簽收事由之該舉發通知單附卷可稽，而受處分人既為本件當場攔停查
    獲之駕駛人，即應當場收受該舉發通知單，無從要求員警另行送達舉發通知單，
    受處分人不願當場收受該舉發發通知單，反要求員警將舉發通知單另行送達，自
    屬拒絕簽收舉發通知單，依上開違反道路交通管理事件統一裁罰標準及處理細則
    第十一條第一項第一款規定，視為受處分人已收受該舉發通知單，受處分人辯稱
    未收到舉發通知單，尚無可採，本件事證已臻明確，受處分人之違規行為洵堪認
    定。
四、綜上所述，受處分人確有在上開時間行經有燈光號誌管制之交叉路口闖紅燈之行
    為，因受處分人未於應到案日期即九十一年十月二十三日前到案，且已逾到案日
    期三十日以上，原處分機關依上開道路交通管理處罰條例第五十三條規定裁處受
    處分人罰鍰四千五百元，核無違誤，本件聲明異議為無理由，應予駁回。
據上論斷，應依道路交通案件處理辦法第十九條，裁定如主文。
中      華      民      國    九十二    年      三      月    二十    日
                                      臺灣臺北地方法院交通法庭
                                          法  官  陳容正
右正本證明與原本無異。
如不服本裁定應於送達後五日內向本院提出抗告狀
                                          書記官  彭雅慧
中      華      民      國    九十二    年      三      月    二十四  日


司法院資訊處製作；財團法人民間司法改革基金會備份。
